# 请都融资租赁的资产在安装测试阶段产生的利息是该资本化还是费用化？

提问人：echo_quer 时间：2011-05-23 16:44:09
麻烦，请问融资租赁进来的资产在安装测试阶段（在建工程）时产生的租金利息是应该资本化还是费用化呢？请了解这块业务的老师指点一下！谢谢！

回答人：chenyiwei
需要注意几个问题： 1 、该租赁标的资产是否属于借款费用准则所指的符合资本化条件的资产，即需要相当长时间才能达到预定可使用状态的固定资产？ 2 、如果是，则根据解释 1 号规定：“承租人在融资租赁中发生的融资费用应予资本化或是费用化，应按《企业会计准则第 17 号--借款费用》处理，并按《企业会计准则第 21 号--租赁》进行计量。”因此，在借款费用准则界定的资本化期间内发生的借款费用，可视作专门借款的相关借款费用予以资本化，但要注意：资本化的利息不是实际支付的利息，而是按照实际利率法计算确定的利息支出额。